---
title: "일주일간 치킨집 통화건수에 대한 데이터 분석"
output:
  html_document:
    df_print: paged
---

### 분석을 위한 라이브러리 실행

```{r, eval = TRUE}
library(ggplot2)
library(plyr)
library(dplyr)
library(readxl)
library(knitr)
# install.packages("pandoc")
#knit("Data.Rmd", encoding = "UTF-8")
```

#### CSV파일 출처 : [https://www.bigdatahub.co.kr/product/view.do?pid=1002160]


### 엑셀파일 불러오기 및 일부출력

```{r}
Data <- read.csv("치킨집 데이터.csv")
head(Data, n = 6)
```

### Data 변수에서 필요한 것만 추출

#### 통화건수의 평균과 남녀가 각각 몇명이 있는지 확인
```{r, eval = FALSE}
mean(Data$통화건수) # 평균은 13
table(Data$성별) # 남자는 2957명, 여자는 3169명이 있다.
```


#### 통화건수의 평균보다 높거나 작은 것을 다른 변수에 대입
```{r}
Data_1 <- Data[Data$통화건수 >= 13,] # 통화건수가 평균(13) 보다 높은 것을 Data_1에 대입
Data_2 <- Data[Data$통화건수 <= 13,] # 통화건수가 평균(13) 보다 낮은 것을 Data_2에 대입
head(Data_1, 3) # 일부 3열 추출
head(Data_2, 3) # 일부 3열 추출
```


### 통화건수를 오름차순 및 내림차순 정렬
```{r}
Data_1 <- Data_1[c(order(-Data_1$통화건수)),] # 데이터 앞에 - 를 붙여서 내림차순으로 정렬
Data_2 <- Data_2[c(order(Data_2$통화건수)),] # 통화건수를 order()함수 를 이용해서 오름차순으로 정렬
```


```{r}
head(Data_1, 3) # 출력
head(Data_2, 3) # 출력
```


### 상위 50개
```{r}
Top1_50 <- head(Data_1, 50) # head()를 이용해서 Data_1을 추출한 후, TOP1_50에 대입
Top2_50 <- head(Data_2, 50) # head()를 이용해서 Data_2를 추출한 후, TOP2_50에 대입
```


### 행 번호가 거슬리니 초기화를 하자
```{r, eval=FALSE}
rownames(Data_1) <- NULL # 행 자동정렬
rownames(Data_2) <- NULL # ''
rownames(Top1_50) <- NULL # ''
rownames(Top2_50) <- NULL # ''
```


### 전체를 그래프로 표현하기

#### 가장 높은 순

##### 아래 그래프를 보면 통화건수가 **제일 많은 동네는 봉천동, 송파동, 상계동, 화곡동** 등이 있다.
```{r}
ggplot(data = Top1_50, aes(x = 읍면동)) + geom_bar()
```

#### 가장 낮은 순

##### 아래 그래프를 보면 통화건수가 **제일 낮은 동네는 수서동, 일원동, 개포동, 도곡동** 등이 있다.
```{r}
ggplot(data = Top2_50, aes(x = 읍면동)) + geom_bar()
```


## 성별을 기준으로 분할해서 분석하기 
#### 높은 순
```{r}
M <- Top1_50[Top1_50$성별 == "남",] # 성별이 남자인 것만
W <- Top1_50[Top1_50$성별 == "여",] # 성별이 여자인 것만
```

#### 낮은 순
```{r}
MM <- Top2_50[Top2_50$성별 == "남",] # 성별이 남자인 것만
WW <- Top2_50[Top2_50$성별 == "여",] # 성별이 여자인 것만
```

### 그래프로 표현하기
#### 아래의 그래프를 보면 남성의 통화건수가 **제일 높은 동네는 봉천동** 인 것을 알 수 있다.
```{r}
ggplot(data = M, aes(x = 읍면동)) + geom_bar()
```

#### 아래의 그래프를 보면 여성의 통화건수가 **제일 높은 동네는 봉천동, 송파동, 화곡동** 등이 있다.
```{r}
ggplot(data = W, aes(x = 읍면동)) + geom_bar()
```

#### 아래의 그래프를 보면 남성의 통화건수가 **제일 낮은 동네는 개포동, 도곡동, 수서동** 등이 있다.
```{r}
ggplot(data = MM, aes(x = 읍면동)) + geom_bar()
```

#### 아래의 그래프를 보면 여성의 통화건수가 **제일 낮은 동네는 수서동, 일원동, 대치동** 등이 있다.
```{r}
ggplot(data = WW, aes(x = 읍면동)) + geom_bar()
```

